【裁判字號】    89,易,2184
【裁判日期】    891221
【裁判案由】    賭博
【裁判全文】
臺灣臺北地方法院刑事判決                        八十九年度易字第二一八四號
    公  訴  人  臺灣臺北地方法院檢察署檢察官
    被      告  丙○○
右列被告因賭博案件，經檢察官聲請簡易判決處刑（八十九年度偵字第一二一四六號
），嗣經本院刑事簡易庭（受理案號為八十九年度簡字第五０七號）認不宜以簡易判
決處刑移送本院，本院改依通常訴訟程序審理，判決如左：
    主  文
丙○○意圖營利，供給賭博場所，累犯，處有期徒刑肆月，如易科罰金，以佰元折
算壹日。
扣案之賭具天九牌壹副、骰子參顆及抽頭金新臺幣參佰元均沒收。
    事  實
一、丙○○曾於民國（下同）八十五年九月間因違反麻醉藥品管理條例案件，經台灣
    板橋地方法院判處有期徒刑一年確定，於八十七年四月七日執行完畢，詎仍不知
    悔改，復意圖營利，於八十九年六月十六日晚上八時許，以天九牌、骰子為賭具
    ，及坐落臺北市○○區○○街十巷三號二樓之房屋為賭博場所，提供予乙○○、
    甲○○及己○○等人賭博財物（上開三人及賭資共新台幣（下同）一萬三千三百
    元，另依社會秩序維護法移由本院簡易庭裁罰），並約定抽頭方法為賭客輪流作
    莊，每一小時可向每位賭客抽取一百元以牟利。嗣於八十九年六月十六日晚上九
    時許，為警在上址當場查獲，並扣得丙○○所有供犯罪用之賭具天九牌一副、骰
    子三顆、犯罪所得之抽頭金三百元。
二、案經臺北市政府警察局信義分局報請臺灣臺北地方法院檢察署檢察官偵查起訴。
    理  由
一、右揭事實，迭據被告丙○○於警訊中自白不諱，核與在場賭博之賭客乙○○、甲○○及己○○等三人於警訊時證述之情節均悉相符合，並有扣案之賭具天九牌一
    副、骰子三顆、抽頭金三百元、照片二幀可資佐證，足見其自白之內容與事實相
    符；至被告於偵審中雖翻異前詞，辯稱：是員警叫伊承認就送伊一人法辦，否則
    全部在場之人，均將遭移送云云，而本院庭訊中傳訊證人乙○○、己○○亦到庭
    證述，當日被告確實未有抽賭金牟利，且賭具是渠等合資買的，非被告提供的云
    云，惟按被告為警查獲時，雖先否認有提供賭場抽頭金牟利之事，嗣為警質疑該
    屋內未有一般家具之擺設，被告始在自由意識下供承其營利賭博之犯行，業據證
    人即台北市政府警察局信義分局六張犁員警戊○○、丁○○到庭證述明確，又前
    開證人乙○○、己○○於警訊中既就被告提供賭具、場所、抽頭金之具體細節供
    述甚詳，此若非被告確有前開犯行，渠等尤無於警訊中誣指被告犯罪之可能，是
    渠等於本院審理中更異警訊中之證述，無非係事後迥護被告之詞，尚難遽為有利
    於被告犯罪事實之認定。被告前開所辯，即無足憑信，本件事證已臻明確，其犯
    行堪以認定，應予依法論科。
二、核被告丙○○所為，係犯刑法第二百六十八條前段之意圖營利提供場所賭博罪。
    又被告曾於八十五年九月間因違反麻醉藥品管理條例案件，經台灣板橋地方法院
    判處有期徒刑一年確定，於八十七年四月七日執行完畢，有臺灣高等法院檢察署
    刑案紀錄簡覆表一件在卷可徵，其於五年以內再犯本件有期徒刑以上之罪，為累
    犯，應依刑法第四十七條之規定加重其刑。爰審酌被告犯罪之動機、目的、意圖
    營利提供場所賭博，破壞社會風氣，惟所提供賭博場所之規模尚小，營利之時間
    甚短、金額亦非鉅大，及犯罪後態度良好，否認犯行等一切情狀，量處如主文所
    示之刑，並諭知易科罰金之折算標準，以資懲儆。
三、扣案之天九牌一副、骰子三顆為被告供犯罪所用之物，抽頭金三百元為被告因犯
    罪所得之物，均為其所有，業經其於警訊中供承在卷，應分別依刑法第三十八條
    第一項第二款、第三款宣告沒收之。
據上論斷，應依刑事訴訟法第四百五十二條、第二百九十九條第一項前段，刑法第二
百六十八條、第四十七條、第四十一條、第三十八條第一項第二款、第三款，罰金罰
鍰提高標準條例第一條前段、第二條，判決如主文。
本案經檢察官陳進德到庭執行職務
中    華    民    國         八十九    年    十二    月     二十一      日
                                      臺灣臺北地方法院刑事第七庭
                                          法  官  蔡  世  祺
右正本證明與原本無異。
如不服本判決，應於判決送達後十日內，向本院提出上訴狀。
論罪科刑法條：刑法第二百六十八條。


司法院資訊處製作；財團法人民間司法改革基金會備份。
